臺灣臺中地方法院刑事判決　　　　　　　　　　　　　九十三年度易字第四七五號
　　公　訴　人　臺灣臺中地方法院檢察署檢察官
　　被　　　告　甲○○
右列被告因毒品危害防制條例案件，經檢察官聲請簡易判決處刑（九十二年度偵字第
二二九七六號），本院臺中簡易庭認不宜以簡易判決處刑（九十三年度中簡字第三七
八號），移由本院刑事庭改依通常程序審理，被告於本院準備程序就被訴事實為有罪
之陳述，本院合議庭裁定認宜適用簡式審判程序，逕由受命法官予以判決如左：
    主  文
甲○○持有第二級毒品，處有期徒刑月，如易科罰金，以佰元折算壹日。
扣案之大麻煙三枝（毛重貳點零公克、淨重壹點壹零公克、包裝重零點捌貳公克）及
ＭＤＭＡ貳顆（毛重壹點壹公克、淨重零點陸貳公克、包裝重零點伍肆公克），均沒
收銷燬之。
    事  實
一、甲○○前無不法犯罪前科，素行尚佳，竟不知戒慎，明知大麻及ＭＤＭＡ俱屬毒
    品危害防制條例所列管且經行政院所公告之第二級毒品，不得非法持有，竟於民
    國九十二年十一月二十三日凌晨二時十分許，在臺中市○○路一０五號十六樓「
    滾石ＰＵＢ」內，自真實姓名、年籍均不詳，綽號「小白」之成年男子處，收受
    大麻煙三枝（毛重二‧０公克、淨重一‧一０公克、包裝重０‧八二公克）以及
    ＭＤＭＡ二顆（毛重一‧一公克、淨重０‧六二公克、包裝重０‧五四公克）而
    未經許可持有之。嗣於九十二年十一月二十三日凌晨三時三十分許為警在上開「
    滾石ＰＵＢ」前廣場查獲，並扣得前開其所持有之大麻煙三枝及ＭＤＭＡ二顆（
    又甲○○於上開時地為警查獲時，經警採集尿液送請中山醫學大學附設醫院藥物
    濫用檢測中心鑑驗結果，其尿液並無任何毒品陽性反應）。
二、案經臺中市警察局第一分局報請臺灣臺中地方法院檢察署檢察官偵查後，向本院
    聲請簡易判決處刑，經本院臺中簡易庭認不宜以簡易判決處刑，移由本院刑事庭
    審理。
    理  由
一、右開事實，業經被告甲○○於警詢、偵查、本院準備程序訊問、審理時均坦認不
    諱，且有扣押筆錄、扣押物品目錄表等件在卷可憑（見偵查卷第九頁、第一一頁
    ），復有前開大麻煙三枝及ＭＤＭＡ二顆扣案可資佐證，而該扣案之大麻煙三枝
    及ＭＤＭＡ二顆經送請法務部調查局以化學呈色分析法、氣相層析質譜儀分析法
    鑑定結果，其分別含有第二級毒品大麻成分及確係第二級毒品ＭＤＭＡ無訛，此
    有該局九十三年一月二十日調科壹字第一二００一三四二七號及九十三年四月八
    日調科壹字第０九三０一三一五五０號鑑驗通知書各一份附卷可稽（見偵查卷第
    三四頁、本院卷第一０之一頁）。另被告於本件查獲前並無施用毒品之前科，本
    件為警查獲時所採集之尿液經送驗後亦無毒品陽性反應等情，此有臺灣高等法院
    被告全國前案紀錄表以及中山醫學大學附設醫院藥物濫用檢測中心九十二年十一
    月二十五日篩檢報告二份存卷可查（見偵查卷第三二頁、第三三頁），足見被告
    之自白核與事實相符，得為證據，而堪予採信。是本件事證已臻明確，被告右揭
    犯行，洵堪認定。
二、查被告甲○○為本件犯行後，毒品危害防制條例已於九十二年七月九日修正公布
    ，且業自九十三年一月九日起生效施行，經比較前開新舊法規定之結果，修正後
    毒品危害防制條例第十一條第二項之規定與修正前之規定雖無不同，然修正後該
    條例第十一條第四項尚且增訂：「持有毒品達一定數量者，加重其刑至二分之一
    ，其標準由行政院定之。」之規定，而行政院據此業於九十三年一月七日發布「
    轉讓持有毒品加重其刑之數量標準」，並於九十三年一月九日生效施行，查該標
    準第二條係明文規定：「轉讓、持有毒品達一定數量者，加重其刑至二分之一，
    其標準如下：... 二第二級毒品：淨重十公克以上。」。而查，本件被告所持有
    之第二級毒品大麻及ＭＤＭＡ合計淨重僅為一‧七二公克（有前述鑑驗通知書存
    卷可參），並未超過該標準所定加重其刑之標準，但通觀該條例修正前、後論罪
    、科刑之整體規定，仍認以修正前之規定有利於行為人者，故本件被告持有第二
    級毒品之犯行，仍應以修正前之毒品危害防制條例第十一條第二項之規定論處較
    有利於被告，合先敘明。按大麻、ＭＤＭＡ均屬毒品危害防制條例第二條第二項
    第二款所指之第二級毒品，故核被告所為，係犯修正前毒品危害防制條例第十一
    條第二項之持有第二級毒品罪。被告以一行為同時收受而非法持有大麻及ＭＤＭ
    Ａ，為同種想像競合犯，應以一持有第二級毒品罪論處。爰審酌被告明知大麻及
    ＭＤＭＡ均係毒品危害防制條例所管制之第二級毒品，不得非法持有，猶仍違反
    國家對於杜絕毒品犯罪之禁令，未即時拒絕收受亦未加妥善處理，惟其僅係單純
    收受友人交付之第二級毒品而持有之，又持有毒品之數量甚微，前亦無任何施用
    毒品之前科，犯後俱已坦承全部犯行，顯見其有悔意之犯罪後態度等一切情狀，
    量處如主文所示之刑，並諭知易科罰金之折算標準。扣案之大麻煙三枝（毛重二
    ‧０公克、淨重一‧一０公克、包裝重０‧八二公克）及ＭＤＭＡ二顆（毛重一
    ‧一公克、淨重０‧六二公克、包裝重０‧五四公克），均為查獲之第二級毒品
    ，基於主刑從刑不可分之原則，應附隨主刑併依修正前毒品危害防制條例第十八
    條第一項前段之規定，予以宣告沒收銷燬之。
據上論斷，應依刑事訴訟法第四百五十二條、第二百七十三條之一第一項、第二百九
十九條第一項，修正前毒品危害防制條例第十一條第二項、第十八條第一項前段，刑
法第二條第一項但書、第十一條、第五十五條、第四十一條第一項前段，罰金罰鍰提
高標準條例第二條，判決如主文。
本案經檢察官簡豐年到庭執行職務。
中      華      民      國    九十三    年      六      月      三十    日
                                  臺灣臺中地方法院刑事第九庭
                                        法  官  陳 思 成
右正本證明與原本無異。
如不服本判決，應於判決送達後十日內向本院提出上訴狀，上訴於臺灣高等法院臺中
分院( 須附繕本 )。
                                        書記官
中      華      民      國    九十三    年      七      月       二     日
附錄論罪科刑法條
修正前毒品危害防制條例第十一條第二項
持有第二級毒品者，處二年以下有期徒刑、拘役或新臺幣三萬元以下罰金。
